臺灣桃園地方法院刑事判決　　　　　　　　　　　　九十一年度易字第一五三八號
　　公　訴　人　臺灣桃園地方法院檢察署檢察官
　　被　　　告　乙○○
右列被告因偽造文書案件，經檢察官提起公訴（九十一年度偵字第三二五一號、九十
一年度偵字第七六九八），本院判決如左：
    主  文
乙○○連續偽造署押，足以生損害於公眾及他人，累犯，處有期徒刑陸月，如易科罰
金，以佰元折算壹日。變造張于岩國民身分證上被告乙○○照片壹張、桃園縣警察
局八德分局九十年十月三十一日上午一時十分偵訊（調查）（第一次）筆錄及九十年
十月三十一日上午九時四十分偵訊（調查）（第二次）筆錄上偽造「甲○○」之簽名
枚及指印柒枚，桃園縣警察局所屬單位通知二紙、告知通知單一紙、桃園縣警察局
八德分局拍攝人別相片上偽造「甲○○」之簽名肆枚、指印肆枚，台灣桃園地方法院
檢察署九十年十月三十一日訊問筆錄上偽造「甲○○」之簽名壹枚，新竹市警察局第
二分局東門派出所九十一年一月二十八日上午零時二十分詢問（調查）（第一次）筆
錄及同年十月二十八日上午七時詢問（調查）（第二次）筆錄上偽造「張于岩」之簽
名貳枚及指印伍枚，台灣板橋地方法院九十一年一月二十八日訊問筆錄上偽造「張于
岩」之簽名壹枚，台灣板橋地方法院通緝刑事被告歸案證明稿、送達親友聲明書、九
十一年一月二十八日送達押票之送達證書上偽造「張于岩」之簽名枚，九十一年二
月二十七日送達九十一年三月十八日上午十時三十分審理傳票之送達證書上偽造「張
于岩」之簽名壹枚、指印壹枚均沒收。
    事  實
一、乙○○前有竊盜、違反麻醉藥品管理條例、妨害兵役、重利、贓物等前科，其中
    於民國八十四年間，因妨害兵役案件，經本院以八十七年度易緝字第三五號判決
    判處有期徒刑八月，提起上訴後，經台灣高等法院、最高法院分別以八十七年度
    上易字第一五七五號、八十七年度台上字第二一一六號駁回上訴確定，並於八十
    七年十月八日執行完畢。猶不知悔改，再因重利案而經本院通緝，乙○○為免遭
    通緝歸案，竟基於冒用他人年籍之概括犯意，先於九十年八月間某日（起訴書載
    為九十年八月迄十一月間之不詳時日），與姓名年籍不詳綽號「小戴」之成年男
    子，共同基於變造身分證件之犯意聯絡，在桃園縣桃園市○○○路原來來百貨公
    司附近，提供自己相片一張予綽號「小戴」者，由該「小戴」以乙○○之相片換
    貼於張于岩國民身分證之方式，變造該國民身分證，綽號「小戴」者並於一星期
    後在上址來來百貨公司附近，將該變造之國民身分證交付乙○○收執。乙○○於
    九十年十月三十一日零時十分許，在桃園縣桃園市鎮○街十六號六樓，因違反毒
    品危害防制條例案件（上開所涉之違反毒品危害防制條例罪業經台灣桃園地方法
    院檢察署檢察官併案執行強制戒治）為桃園縣警察局八德分局警員查獲，乙○○
    因未攜帶上開變造之身分證，惟為規避刑責，於九十年十月三十一日上午一時十
    分許，經警帶回桃園縣警察局八德分局製作筆錄時，遂基於偽造署押之犯意，冒
    用「甲○○」之姓名及年籍資料應訊，並於桃園縣警察局八德分局九十年十月三
    十一日上午一時十分偵訊（調查）（第一次）筆錄及九十年十月三十一日上午九
    時四十分偵訊（調查）（第二次）筆錄上接續偽造「甲○○」之簽名三枚及指印
    七枚等署押，又於桃園縣警察局所屬單位通知二紙、告知通知單一紙、桃園縣警
    察局八德分局拍攝人別相片上接續偽造「甲○○」之簽名四枚、指印四枚等署押
    ，並於九十年十月三十一日下午二十時二十三分許，台灣桃園地方法院檢察署檢
    察官訊問時，仍冒用「甲○○」之姓名及年籍資料應訊，並接續於台灣桃園地方
    法院檢察署九十年十月三十一日訊問筆錄上偽造「甲○○」之簽名，使甲○○本
    人受有刑事追訴之虞，並影響檢警機關對於調查案件之真實性，足以生損害於甲
    ○○及公眾。嗣乙○○於九十一年一月二十八日凌晨零時二十分，在新竹市○○
    路二十二號東賓旅社五０三號房為警查獲時，提出該變造之張于岩國民身分證供
    警查核，表示其為張于岩本人，並承前開偽造署押之概括犯意而冒用「張于岩」
    姓名應訊，惟因「張于岩」因偽造文書案經台灣板橋地方法院於九十年十二月三
    十一日以板院通刑能科緝字第一０九二號通緝中而遭逮捕，於九十一年一月二十
    八日上午零時二十分，經警帶回新竹市警察局第二分局東門派出所製作筆錄時，
    在新竹市警察局第二分局東門派出所九十一年一月二十八日上午零時二十分詢問
    （調查）（第一次）筆錄及同年十月二十八日上午七時詢問（調查）（第二次）
    筆錄上接續偽造「張于岩」之簽名二枚及指印五枚等署押，並於九十一年一月二
    十八日下午四時許，在台灣板橋地方法院訊問時，仍冒用「張于岩」之姓名及年
    籍資料應訊，並接續於台灣板橋地方法院九十一年一月二十八日訊問筆錄上偽造
    「張于岩」之簽名，又在台灣板橋地方法院通緝刑事被告歸案證明稿、送達親友
    聲明書（起訴書誤載為證明書）、九十一年一月二十八日送達押票之送達證書上
    接續偽造「張于岩」之簽名三枚，又於九十一年二月二十七日，在台灣台北看守
    所，承前開偽造署押之概括犯意，在九十一年二月二十七日送達九十一年三月十
    八日上午十時三十分審理傳票之送達證書上偽造「張于岩」之簽名一枚、指印一
    枚等署押，用以表彰「張于岩」知悉並承認上開文件之真實性，並影響警察及司
    法機關對於調查案件之真實性，足以生損害於張于岩及公眾。嗣桃園縣警察局八
    德分局將「甲○○」指紋卡送請內政部警政署刑事警察局比對，經該局於九十年
    十二月十三日（九十）刑紋字第二三一一四三號函覆桃園縣警察局八德分局稱以
    電腦比對確認該自稱「甲○○」者所留指紋與乙○○役男指紋卡指紋相同，而查
    知上情。另乙○○於九十一年三月十二日上午九時三十分在台灣板橋地方法院第
    十五法庭接受法官提訊時主動坦承冒用張于岩名義應訊之犯行。
二、案經台灣板橋地方法院函送及台灣桃園地方法院檢察署檢察官自動檢舉偵查起訴
    。
    理  由
一、訊據被告乙○○對於右揭犯罪事實坦承不諱，復有變造張于岩之國民身分證影本
    一紙在卷可稽，而該身分證經內政部警政署刑事警察局鑑驗結果：就所送「張于
    岩」國民身分證上照片欄處發現有其他紙張殘存與膠水氣泡痕跡，印刷字跡發現
    有遭破壞痕跡，鋼印文發現有覆蓋現象，判係有變造之虞，有該局九十一年七月
    二十三日刑鑑字第０九一０一八八一二五號鑑驗通知書（見九十一年度偵字第七
    六九八號卷第四五頁）可稽。被告冒用其兄甲○○之名應訊並偽造其指印，亦有
    內政部警政署刑事警察局九十年十二月十三日（九十）刑紋字第二三一一四三號
    函暨所附甲○○、乙○○指紋卡影本可稽（見九十年度毒偵字第四三一六號卷第
    五三頁至第五五頁），復有桃園縣警察局八德分局九十年十月三十一日上午一時
    十分偵訊（調查）（第一次）筆錄、九十年十月三十一日上午九時四十分偵訊（
    調查）（第二次）筆錄、桃園縣警察局所屬單位通知二紙、告知通知單一紙、桃
    園縣警察局八德分局拍攝人別相片、台灣桃園地方法院檢察署九十年十月三十一
    日訊問筆錄、新竹市警察局第二分局東門派出所九十一年一月二十八日上午零時
    二十分詢問（調查）（第一次）筆錄、同年十月二十八日上午七時詢問（調查）
    （第二次）筆錄、台灣板橋地方法院九十一年一月二十八日訊問筆錄、台灣板橋
    地方法院通緝刑事被告歸案證明稿、送達親友聲明書、九十一年一月二十八日送
    達押票之送達證書、九十一年二月二十七日送達九十一年三月十八日上午十時三
    十分審理傳票之送達證書等附卷可稽，本件事證已臻明確，被告犯行堪以認定，
    應予依法論處。
二、核被告乙○○所為，係犯刑法第二百十六條、第二百十二條之行使變造特種文書
    罪及同法第二百十七條第一項之偽造署押罪。其與綽號「小戴」之成年男子，就
    上開變造特種文書之犯行，有犯意聯絡及行為分擔，為共同正犯。其變造特種文
    書之低度行為，應為行使變造特種文書之高度行為所吸收，不另論罪。其先後三
    次偽造署押行為，時間密接，手法相同，而犯構成要件相同之罪名，顯係基於概
    括之犯意為之，應依連續犯之規定論以一罪，並加重其刑。又被告冒用甲○○名
    義而分別在右揭之桃園縣警察局八德分局九十年十月三十一日上午一時十分偵訊
    （調查）（第一次）筆錄、九十年十月三十一日上午九時四十分偵訊（調查）（
    第二次）筆錄、桃園縣警察局所屬單位通知二紙、告知通知單一紙、桃園縣警察
    局八德分局拍攝人別相片、台灣桃園地方法院檢察署九十年十月三十一日訊問筆
    錄上偽造甲○○之行為，及被告冒用張于岩名義而分別在新竹市警察局第二分局
    東門派出所九十一年一月二十八日上午零時二十分詢問（調查）（第一次）筆錄
    、同年十月二十八日上午七時詢問（調查）（第二次）筆錄、台灣板橋地方法院
    九十一年一月二十八日訊問筆錄、台灣板橋地方法院通緝刑事被告歸案證明稿、
    送達親友聲明書、九十一年一月二十八日送達押票之送達證書上，偽造張于岩署
    押之行為，乃係於同一之偵查程序，為達隱瞞真正身份之同一目的，就同一犯罪
    構成事實，本於單一之犯意，接續進行，為接續犯，附此敘明之。被告所犯行使
    變造特種文書罪及偽造署押罪間，有方法結果之牽連關係，應從一重之偽造署押
    罪處斷。被告有如事實欄所載前案科刑執行情形，有臺灣高等法院被告前案紀錄
    表一份在卷可稽，其於有期徒刑執行完畢後，五年內再犯本件有期徒刑以上刑之
    罪，為累犯，應依刑法第四十七條規定遞加重其刑。爰審酌被告犯罪之動機、目
    的、手段，犯罪所生之危害，及犯罪後坦承部分犯行等一切情狀，量處如主文所
    示之刑，並諭知易科罰金之折算標準。
三、變造張于岩國民身分證上被告乙○○照片一張為被告所有供犯罪所用之物，已據
    被告自承在卷，應依刑法第三十八條第一項第二款宣告沒收；桃園縣警察局八德
    分局九十年十月三十一日上午一時十分偵訊（調查）（第一次）筆錄及九十年十
    月三十一日上午九時四十分偵訊（調查）（第二次）筆錄上偽造「甲○○」之簽
    名三枚及指印七枚，桃園縣警察局所屬單位通知二紙、告知通知單一紙、桃園縣
    警察局八德分局拍攝人別相片上偽造「甲○○」之簽名四枚、指印四枚，台灣桃
    園地方法院檢察署九十年十月三十一日訊問筆錄上偽造「甲○○」之簽名一枚，
    新竹市警察局第二分局東門派出所九十一年一月二十八日上午零時二十分詢問（
    調查）（第一次）筆錄及同年十月二十八日上午七時詢問（調查）（第二次）筆
    錄上偽造「張于岩」之簽名二枚及指印五枚，台灣板橋地方法院九十一年一月二
    十八日訊問筆錄上偽造「張于岩」之簽名一枚，台灣板橋地方法院通緝刑事被告
    歸案證明稿、送達親友聲明書（起訴書誤載為證明書）、九十一年一月二十八日
    送達押票之送達證書上偽造「張于岩」之簽名三枚，九十一年二月二十七日送達
    九十一年三月十八日上午十時三十分審理傳票之送達證書上偽造「張于岩」之簽
    名一枚、指印一枚，應依刑法第二百十九條規定，宣告沒收。
據上論斷，應依刑事訴訟法第第二百九十九條第一項前段，刑法第二十八條、第五十
六條、第二百十六條、第二百十二條、第二百十七條第一項、第四十七條、第五十五
條、第四十一條第一項前段、第三十八條第一項第二款、第二百十九條，罰金罰緩提
高標準條例第一條前段、第二條，判決如主文。
本案經檢察官古惠珍到庭執行職務。
中      華      民      國      九十一      年    九    月      三十    日
                                臺灣桃園地方法院刑事第二庭
                                    法  官  徐  培  元
右正本證明與原本無異。
如不服本判決，應於判決送達後十日內向本院提出上訴狀( 應附繕本 )，上訴於
臺灣高等法院。
                                    書記官  宋  翠  玲
中      華       民     國      九十一      年    九    月      三十    日
附錄    本判決論罪科刑法條：
刑法第二百十六條
行使第二百十條至第二百十五條之文書者，依偽造、變造文書或登載不實事項或使登
載不實事項之規定處斷。
刑法第二百十二條
偽造、變造護照、旅券、免許證、特許證及關於品行、能力、服務或其他相類之證書
、介紹書，足以生損害於公眾或他人者，處一年以下有期徒刑，拘役或三百元以下罰
金。
刑法第二百十七條
偽造印章、印文或署押，足以生損害於公眾或他人者，處三年以下有期徒刑。
盜用印章、印文或署押，足以生損害於公眾或他人者，亦同。
